【裁判字號】    91,易,1721
【裁判日期】    920523
【裁判案由】    賭博
【裁判全文】
臺灣臺北地方法院刑事判決                        九十一年度易字第一七二一號
    公  訴  人  臺灣臺北地方法院檢察署檢察官
    被      告  丙○○
                乙○○
                丁○○
右列被告等因賭博案件，經檢察官聲請以簡易判決處刑（九十一年度偵字第二二三三
三號），本院認不宜以簡易判決處刑，改依通常程序審理，判決如左：
    主  文
乙○○、丁○○在公共場所賭博財物，各處罰金壹佰元，如易服勞役，均以佰元折
算壹日。扣案之賭具象棋壹副、骰子貳顆及賭資新臺幣伍仟陸佰元，均沒收。
丙○○無罪。
    事  實
一、乙○○與丁○○於民國九十一年八月三十日，在臺北市萬華區青年公園之公共場
    所，利用置於該處不詳人士所有之象棋、骰子為賭具，每次下注新臺幣（下同）
    一百元，以比大小論輸贏之方式賭博財物。至同日下午五時四十五分許，在上址
    為警當場查獲，並扣有賭博器具象棋一副、骰子二顆及賭檯上之賭資五千六百元
    。
二、案經臺北市政府警察局萬華分局報告臺灣臺北地方法院檢察署檢察官偵查聲請簡
    易判決處刑，本院認不宜以簡易判決處刑，改依通常程序審理。
    理  由
一、訊據被告乙○○、丁○○對右開事實均坦承不諱，且有賭博器具象棋一副、骰子
    二顆及賭檯上之賭資五千六百元扣案可證，足以擔保被告二人前開任意性自白與
    事實相符，事證明確，應予論處。
二、核被告乙○○、丁○○所為，均係犯刑法第二百六十六條第一項前段之在公共場
    所賭博財物罪。爰分別審酌被告二人之犯罪動機、手段、賭博金錢之數額、到案
    後坦承不諱、檢察官之具體求刑等一切情狀，分別量處如主文所示之刑，並均諭
    知易服勞役之折算標準，以資儆懲。扣案之賭具象棋一副、骰子二顆係當場賭博
    之器具，賭資五千六百元則係賭檯上之財物，依同法條第二項規定，不問屬於犯
    人與否，應予宣告沒收。
三、公訴意旨另以：被告丙○○亦有於上開時、地，在上開公共場所賭博財物之行為
    ，因認被告丙○○同涉有刑法第二百六十六條第一項前段之在公共場所賭博財物
    罪嫌。
四、按「犯罪事實應依證據認定之，無證據不得推定其犯罪事實。」、「不能證明被
    告犯罪或其行為不罰者，應諭知無罪之判決。」刑事訴訟法第一百五十四條、第
    三百零一條第一項分別定有明文。訊據被告丙○○堅決否認有何公訴人所指犯行
    ，辯稱：當天伊只是到那邊圍觀，就被抓了，伊沒有參與賭博等語。經查，被告
    自警詢、迄本院調查、審理均未坦承犯行，公訴人認被告丙○○於警詢時坦承犯
    行，似有誤會。又查同案被告乙○○、丁○○亦分別供稱：「我知道丁○○有賭
    博，但是丙○○因為現場人很多，我沒有注意到他。」、「．．．現場人很多，
    我沒注意丙○○、乙○○有沒有賭博，但我知道他們都有在場。」（偵查卷第十
    頁、第九頁參照），不能證實被告丙○○在被查獲之地點有無參與賭博。再查證
    人即逮捕被告丙○○之警員甲○○所以逮捕被告丙○○之理由，僅係目擊被告丙○○於該聚賭之處有逃跑及將錢放進口袋之行為，沒有看到丙○○有下注賭博之
    行為（本院九十二年四月十五日訊問筆錄參照），是尚乏證據認定被告丙○○確
    有賭博之行為，公訴人所舉之證據與所指出之證明方法尚未足使本院確信被告丙○○犯罪，此外，於本院得依或應依職權調查證據之範圍內，又查無其他積極證
    據足證被告丙○○有何公訴人所指犯行，揆諸前開說明，不能證明被告丙○○犯
    罪，應為被告丙○○無罪之諭知。
據上論斷，應依刑事訴訟法第四百五十二條、第二百九十九條第一項前段、第三百零
一條第一項，刑法第二百六十六條第一項前段、第二項、第四十二條第二項前段，罰
金罰鍰提高標準條例第一條前段、第二條，判決如主文。
本案經檢察官陳焜昇到庭執行職務
中      華      民      國      九十二      年    五    月    二十三    日
                                臺灣臺北地方法院刑事第三庭
                                    審判長  法  官    李英勇
                                            法  官    郭惠玲
                                            法  官    姚念慈
右正本證明與原本無異。
如不服本判決，得於判決送達十日內，向本院提出上訴狀上訴於臺灣高等法院（應附
繕本）。
                書記官    林義盛
中      華      民      國      九十二      年    五    月    二十三    日
附錄本案論罪科刑法條全文：
中華民國刑法第二百六十六條
（普通賭博罪與沒收物）
在公共場所或公眾得出入之場所賭博財物者，處一千元以下罰金。但以供人暫時娛樂
之物為賭者，不在此限。
當場賭博之器具與在賭檯或兌換籌碼處之財物，不問屬於犯人與否，沒收之。


司法院資訊處製作；財團法人民間司法改革基金會備份。
